【裁判字號】    99,易,664
【裁判日期】    990407
【裁判案由】    竊盜
【裁判全文】
臺灣臺北地方法院刑事判決               99年度易字第664號
公  訴  人  臺灣臺北地方法院檢察署檢察官
被      告  甲○○
上列被告因竊盜案件，經檢察官提起公訴（99年度偵字第4963號
），本院判決如下：
    主  文
甲○○攜帶兇器竊盜，累犯，處有期徒刑柒月。扣案之手套壹雙
、剪刀壹把均沒收。
    事  實
一、甲○○前於民國94年間因犯竊盜罪，經本院於94年9月8日以
    94年度易字第468號判處有期徒刑8月確定。其另於同年間因
    犯竊盜罪，經本院於94年12月26日以94年度易字第1578號判
    處有期徒刑10月確定。上開二罪合併定應執行有期徒刑1年4
    月確定，於95年11月11日縮刑期滿執行完畢。其又於96年間
    因犯竊盜罪，經本院於96年12月31日以96年度易字第1435號
    判處有期徒刑6月確定。再於97年間犯竊盜罪二罪，經本院
    於97年6月16日以97年度易字第950號分別判處有期徒刑5月
    、10月，合併定應執行有期徒刑1年確定。上開各罪接續執
    行，於98年10月1日縮刑期滿執行完畢。詎其竟仍不知悔改
    ，復意圖為自己不法之所有，於99年2月13日上午5時許，攜
    帶手套1雙及客觀上可為兇器之金屬剪刀1把，前往臺北市○
    ○區○○街77巷6號後方之防火巷內，以徒手折斷再用力拉
    扯之方式，竊取乙○○所有懸在牆上之冷氣銅管1組。得手
    後並將之裁剪成數段。惟因誤觸警報系統，保全員陳銘偉接
    獲通報到場查看時發覺，報警當場查獲，並扣得甲○○甫竊
    得之銅管1組、剪刀1把、吸鐵1個與手套1雙。
二、案經臺北市政府警察局中山分局報告臺灣臺北地方法院檢察
    署檢察官偵查起訴。
    理  由
一、訊據被告甲○○固坦承於上開時、地，攜帶上開工具，以徒
    手折斷之方式，自牆上折斷並扯下被害人乙○○所有之冷氣
    銅等情不諱，惟矢口否認有何竊盜之犯行，並辯稱:我以為
    那是人家不要的云云。惟查:
  (一)被告於99年2月13日上午5時許，攜帶手套1雙及剪刀1把，前
    往上址，未經同意，即以徒手折斷再用力拉扯之方式，拿取
    被害人乙○○所有懸在牆上之冷氣銅管1組之事實，為被告
    所不爭執，並經證人即被害人乙○○於本院審理時結證:我
    到現場時，冷氣管線在地面上等語。及證人陳銘偉於偵查中
    結證:我到現場時，被告坐在那邊，地上有一些管線，檢察
    時發現牆壁有一些線路有斷掉等語在案（參偵卷第47頁）。
    此外，並有前開遭被告以折斷及拉扯下來的冷氣銅管一組及
    被告所有攜至現場之手套1雙、金屬剪刀1把等物扣案，及被
    告所出具之自動受搜索同意書及搜索扣押筆錄、扣押物品目
    錄表、扣押物品照片、贓物認領保管單等可資佐證（參偵卷
    第20-26頁）。
  (二)被告雖執上詞置辯。證人乙○○於本院審理時亦證述:那是
    廢棄的管線等語在案。惟證人乙○○同日作證時另證稱:該
    冷氣的室外機已經拆走，冷氣管外露出一段，一部分還插在
    原來的冷氣洞，室內的部分有被綁住，但是室內機已經拆走
    。該處是倉庫，平日門有上鎖，窗戶緊閉等語，是本案遭被
    告強扯及折斷之上開冷氣銅管，原來仍附著於冷氣孔及牆上
    ，而其所附著之建築物係屬尚在使用中之倉庫，門窗並均緊
    閉，且裝有保全系統，避免他人擅入。客觀上應可判明該冷
    氣銅管係屬該倉庫所有人所有之物。縱該冷氣銅管，因已拆
    除冷氣，而無實質功用，但其仍具有可售予資源回收業者之
    最後價值，被告於警詢時亦供稱:此類銅管1公斤約可賣新臺
    幣140、150元，是以該冷氣銅管客觀上並非毫無價值之廢棄
    物。且被害人乙○○既未將之抽出棄置於屋外，自難認其客
    觀行為上已有將該冷氣銅管拋棄占有之意。因此，該冷氣銅
    管尚非屬任何人得予先占之無主物。被告上開所辯，為卸責
    之詞，不足採信。
  (三)綜上，本件被告竊盜之犯行，事證明確，洵堪認定，應依法
    論科。
二、按刑法第321條第1項第3款規定所謂之兇器，其種類並無限
    制，凡客觀上足對人之生命、身體、安全構成威脅，具有危
    險性之兇器均屬之（最高法院79年臺上字第5253號判例可資
    參照）。被告於本案所攜帶之剪刀，為金屬材質，質地堅硬
    、銳利，足以殺傷人生命、身體之器械，顯為具有危險性之
    兇器。是核被告所為，係犯刑法第321條第1項第3款之攜帶
    兇器竊盜罪。被告前於94年間因犯竊盜罪，經本院於94年9
    月8日以94年度易字第468號判處有期徒刑8月確定。其另於
    同年間因犯竊盜罪，經本院於94年12月26日以94年度易字第
    1578號判處有期徒刑10月確定。上開二罪合併定應執行有期
    徒刑1年4月確定，於95年11月11日縮刑期滿執行完畢。其又
    於96年間因犯竊盜罪，經本院於96年12月31日以96年度易字
    第1435號判處有期徒刑6月確定。又於97年間犯竊盜罪二罪
    ，經本院於97年6月16日以97年度易字第950號分別判處有期
    徒刑5月、10月，合併定應執行有期徒刑1年確定。上開各罪
    接續執行，於98年10月1日縮刑期滿執行完畢，此有臺灣高
    等法院被告前案紀錄表在卷可參。其於受有期徒刑之執行完
    畢後，5年內故意再犯本件有期徒刑以上之罪，為累犯，應
    依刑法第47條第1項加重其刑。爰審酌被告除有前述之多次
    竊盜前科，其素行不佳，竟復為個人私利，而以行竊之方式
    滿足個人所須之動機，本次所竊得之冷氣銅管，價值不高，
    犯罪坦承部分事實等一切情狀，量處如主文所示之刑。扣案
    之手套1雙及剪刀1把，係被告所有，供犯本罪所用之物，業
    據被告供明在案，爰併依刑法第38條第1項第2款宣告沒收。
    至於另扣案之磁鐵1個，雖亦係被告所有攜至犯案現場之物
    ，但與本件竊盜犯行並無關連，爰不另為沒收之諭知，附此
    敘明。
據上論斷，應依刑事訴訟法第284條之1、第299條第1項前段，刑
法第321條第1項第3款、第47條第1項、第38條第1項第2款，判決
如主文。
本案經檢察官蔡彥守到庭執行職務
中    華    民    國    99    年    4     月    7     日
                  刑事第四庭    法  官  李桂英
上正本證明與原本無異。
如不服本判決應於收受送達後10日內向本院提出上訴書狀，並應
敘述具體理由；其未敘述上訴理由者，應於上訴期間屆滿後20日
內向本院補提理由書（均須按他造當事人之人數附繕本）「切勿
逕送上級法院」。告訴人或被害人如對於本判決不服者，應具備
理由請求檢察官上訴，其上訴期間之計算係以檢察官收受判決正
本之日期為準。
                                書記官  嚴君珮
中    華    民    國    99    年    4     月    7     日
附錄本案論罪科刑法條全文:
中華民國刑法第321條
（加重竊盜罪）
犯竊盜罪而有左列情形之一者，處6月以上、5年以下有期徒刑：
一、於夜間侵入住宅或有人居住之建築物、船艦或隱匿其內而犯
    之者。
二、毀越門扇、牆垣或其他安全設備而犯之者。
三、攜帶兇器而犯之者。
四、結夥三人以上而犯之者。
五、乘火災、水災或其他災害之際而犯之者。
六、在車站或埠頭而犯之者。
前項之未遂犯罰之。

司法院資訊處製作；財團法人民間司法改革基金會備份。
